【裁判字號】    90,易,237
【裁判日期】    900227
【裁判案由】    賭博
【裁判全文】
臺灣高雄地方法院刑事判決                            九十年度易字第二三七號
    公  訴  人  臺灣高雄地方法院檢察署檢察官
    被      告  甲○○
右列被告因賭博案件，經檢察官提起公訴（八十九年度偵字第二八三０二號），本院
判決如左：
    主  文
甲○○連續意圖營利，聚眾賭博，處有期徒刑伍月，如易科罰金，以佰元折算壹日
，緩刑肆年。
傳真機壹台、電話機壹台、計算機貳台、簽單貳拾參張、簽單簿參本、帳簿壹本、每
期開獎號碼單參張均沒收。
    事  實
一、甲○○與姓名年籍不詳綽號「阿梅」之成年女子，共同意圖營利，基於概括犯意
    ，自民國八十九年三間某日起，連續將其高雄縣大樹鄉○○村○○路三０五巷七
    號二樓住處供作公眾得出入之場所，由上述「阿梅」之女子擔任組頭，甲○○擔
    任「柱子腳」，經營俗稱「六合彩」之賭局，聚集不特定之多數人，以附表所列
    之方式，猜號核對香港政府發行每星期二、四開獎之六合彩中獎號碼重新編組之
    號碼賭博財物，中獎者可按其簽賭種類贏得如附表所示之彩金，否則所繳賭資悉
    歸組頭「阿梅」所有，簽賭金額每支為新台幣（下同）八十元或八元，甲○○則
    以每支分別收取一元或一角，作為報酬，以此方式圖利。嗣於八十九年十二月十
    四日下午五時三十分許，在上址為警當場查獲，並扣押其所有供賭博犯罪用之傳
    真機一台、電話機一台、計算機二台、簽單二十三張、簽單簿三本、帳簿一本、
    每期開獎號碼單三張。
二、案經高雄縣警察局仁武分局報請臺灣高雄地方法院檢察署檢察官偵察起訴。
    理  由
一、訊據被告甲○○供認有於右揭時地擔任「柱子腳」與上述「阿梅」之組頭共同經
    營俗稱「六合彩」之賭局，聚集不特定之多數人，以附表所列之方式，猜號核對
    香港政府發行每星期二、四開獎之六合彩中獎號碼重新編組之號碼賭博財物之事
    實不諱，核與其在警訊時及檢察官偵查中供述之情節相符，並有傳真機一台、電
    話機一台、計算機二台、簽單二十三張、簽單簿三本、帳簿一本、每期開獎號碼
    單三張扣押可資佐証，被告確有右揭供給賭場、聚眾賭博及普通賭博犯行，已堪
    認定。
二、查高雄縣大樹鄉○○路三０五巷七號二樓雖係住宅，惟既供不特定之多數人出入
    簽賭，自屬公眾得出入之場所，核被告甲○○意圖營利提供場所聚眾賭博，係犯
    刑法第二百六十八條之供給賭場及聚眾賭博罪；又被告就附表所列方式兼與其他
    簽賭者，同在公眾得出之場所賭博財物，係犯刑法第二百六十六條第一項前段之
    賭博罪。被告前後供給賭場、聚眾賭博及普通賭博犯行，均係反覆實施而犯同一
    之罪名，顯係各基於一概括犯意，均應論以連續犯，分別以一罪論。被告所犯圖
    利供給賭場、圖利聚眾賭博及普通賭博三罪，係基於一個賭博犯意之決定，達成
    其同一犯罪之各個舉動，應屬法律概念之一行為，其一行為觸犯上開三罪名，為
    想像競合犯，應依刑法第五十五條規定從一重之圖利聚眾賭博罪處斷。爰審酌被
    告前無犯罪紀錄，有本院被告院內索引卡紀錄表、台灣高等法院被告全國前案紀
    錄表可考，素行良好，其擔任柱子腳，經營俗稱之「六合彩」賭博，危害社會經
    濟秩序，犯後坦承犯行，經營規模尚小等一切情狀，量處如主文所示之刑，並諭
    知易科罰金之折算標準。又被告前未曾受有期徒刑以上刑之宣告，有上開刑案資
    料表可考，其因一時失慮，偶罹刑典，事後已坦承犯行，深具悔意，本件犯罪情
    節非重，其已離異，家有一老病之母及一六歲幼兒須被告扶養照顧，信其經此刑
    之宣告後，應知警惕而無再犯之虞，本院衡情因認暫不執行其刑為當，予以宣告
    緩刑四年，用啟自新。扣案之傳真機一台、電話機一台、計算機二台、簽單二十
    三張、簽單簿三本、帳簿一本、每期開獎號碼單三張，為被告所有供其犯本件之
    罪所用之物，業經其供明在卷，應依刑法第三十八條第一項第二款之規定併予宣
    告沒收之。
據上論斷，應依刑事訴訟法第二百九十九條第一項前段，刑法第五十六條、第二百六
十六條第一項前段、第二百六十八條、第五十五條、第四十一條、第七十四條第一款
、第三十八條第一項第二款，罰金罰鍰提高標準條例第一條前段、第二條，判決如主
文。
本案經檢察官李靜文到庭執行職務。
中      華        民          國      九十    年    二    月    二十七  日
                                    臺灣高雄地方法院刑事庭
                                        法  官    郭錦茂
右正本證明與原本無異。
如不服本判決，應於判決送達後十日內，向本院提出上訴狀。
                                        書記官    賴佳慧
中    華    民    國      九十      年      三      月      二      日
附錄本判決論罪之法條：
刑法第二百六十六條第一項前段
  在公共場所或公眾得出入之場所賭博財物者，處一千元以下罰金。
刑法第二百六十八條
  意圖營利，供給賭博場所或聚眾賭博者，處三年以下有期徒刑，得併科三千元元以
  下罰金。
台灣高雄地方法院九十年度易字第二三七號刑事判決附表
├┴─┬──┬────────────────┬───────┬────┐
│編號│俗稱│   賭     博       方       式  │  所 犯 法 條 │ 備   註│
├──┼──┼────────────────┼───────┼────┤
│    │ 港 │核對香港政府發行每星期二、四開獎│              │        │
│    │ 碰 │六合彩六組號碼，每次猜押二組號碼│刑法第二百六十│        │
│１  │ 二 │（０一號－四十五號），每二組賭注│六條第一項前段│        │
│    │ 星 │八十元或八元，如二組均押中，可得│、第二百六十八│        │
│    │    │五千三百元或五百三十元賭金，如未│條            │        │
│    │    │未押中，賭金歸組頭「阿梅」所有。│              │        │
├──┼──┼────────────────┼───────┼────┤
│    │ 港 │核對香港政府發行每星期二、四開獎│              │        │
│    │ 碰 │六合彩六組號碼，每次猜押三組號碼│刑法第二百六十│        │
│２  │ 三 │（０一號－四十五號），每三組賭注│六條第一項前段│        │
│    │ 星 │八十元或八元，如三組均押中，可得│、第二百六十八│        │
│    │    │五萬三千元或五千三百元賭金，如未│條            │        │
│    │    │押中，賭金歸組頭「阿梅」所有。  │              │        │
├──┼──┼────────────────┼───────┼────┤
│    │ 港 │核對香港政府發行每星期二、四開獎│              │        │
│    │ 碰 │六合彩六組號碼，每次猜押四組號碼│刑法第二百六十│        │
│ ３ │ 四 │（０一號－四十五號），每四組賭注│六條第一項前段│        │
│    │ 星 │八十元或八元，如四組均押中，可得│、第二百六十八│        │
│    │    │不等倍數賭金，如未押中，賭金歸組│條            │        │
│    │    │「阿梅」所有。                  │              │        │
├──┴──┴────────────────┴───────┴────┘


司法院資訊處製作；財團法人民間司法改革基金會備份。
